# 客户发现质量问题，对企业进行罚款，企业找供应商进行索赔的账务处理问题

提问人：lujy 时间：2017-12-21 15:59:43
求助陈版。 客户发现企业提供的货物存在质量问题，对企业进行罚款（举例 10 万），企业找相对应的供应商进行索赔（金额未必等于客户对企业的罚款），此过程的账务处理应该怎么操作？ 方式一：我们对客户的赔款计入营业外支出，供应商对我们的赔款计入营业外收入 方式二：我们对客户的赔款计入销售费用，获得供应商对我们的赔款后冲减销售费用 请问陈版，以上的处理方式是否合理？最正确的方法应该如何处理？

回答人：chenyiwei
如果是偶发性的且金额重大，则还是建议将其影响净额计入营业外收支（当然，如果向客户赔款和取得供应商赔款跨年，那就只能前一年计入营业外支出，后一年计入营业外收入）。如果经常发生且金额较小，通过销售费用核算也可以。